臺灣桃園地方法院小額民事判決
111年度壢保險小字第192號
原      告  和泰產物保險股份有限公司

法定代理人  莊瑞德  



訴訟代理人  潘素珍  

            沈里麟  
            張銘豪  
被      告  黃財修  
上列當事人間請求損害賠償(交通)事件，本院於民國111年5月3
日言詞辯論終結，判決如下：
    主    文
一、被告應給付原告新臺幣壹萬玖仟捌佰參拾捌元，及自民國一
    百一十一年一月十八日起至清償日止，按年利率百分之五計
    算之利息。
二、原告其餘之訴駁回。
三、訴訟費用新臺幣壹仟元，其中新臺幣肆佰貳拾貳元由被告負
    擔，餘由原告負擔。
四、本判決原告勝訴部分得假執行。　　
    理 由 要 領
一、本件依民事訴訟法第436條之18第1項規定，除下列理由要領
    外，僅記載主文，其餘省略。
二、原告主張：被告於民國109年1月19日17時11分許，駕駛車牌
    號碼000-0000號自小貨車（下稱肇事車輛），行經桃園市○○
    區○○○○路00巷00號附近時，因疏於注意而不慎與已靠邊停讓
    之由訴外人黃千芸所有、訴外人潘泰佑駕駛、原告所承保之
    車牌號碼000-0000號自小客車（下稱系爭車輛）發生碰撞，
    並致系爭車輛受損（下稱本件事故），系爭車輛經修復後費
    用為新臺幣(下同)47,423元（工資10,930元、烤漆35,113元
    、零件1,380元）。原告並已依約理賠完畢，故依保險法第5
    3條之規定取得上揭損害賠償之代位權，又零件部分修復費
    用應考量折舊，故僅請求被告給付46,956元。為此，爰依民
    法第184條第1項前段、第191條之2、保險法第53條規定提起
    本件訴訟，並聲明：被告應給付原告46,956元，及自起訴狀
    繕本送達翌日起至清償日止，按年利率5％計算之利息。
三、被告則以：本件事故雙方都有肇事責任，訴外人潘泰佑駕駛
    系爭車輛與有過失，且原告所提之理賠單據有部分項目不合
    理，因伊僅有輕微擦撞系爭車輛等語。並聲明：原告之訴駁
    回。
四、是依上開說明，以下僅就（一）訴外人潘泰佑是否與有過失
    ？（二）原告得請求賠償之金額若干？記載理由要領如下：
（一）訴外人潘泰佑是否與有過失？　　
　　1.按損害之發生或擴大，被害人與有過失者，法院得減輕賠
      償金額或免除之，民法第217條第1項定有明文。此項規定
      之目的，在謀求加害人與被害人間之公平，故在裁判上法
      院得以職權減輕或免除之（最高法院85年台上字第1756號
      判例參照）；又汽車交會時，應依下列規定：五、會車相
      互之間隔不得少於半公尺，交通安全規則第100條第5款定
      有明文。
　　2.觀諸現場事故照片，兩車於會車之際車身極為相近，可見
      本件事故係因雙方均未保持至少半公尺之兩車併行之間隔
      ，貿然會車所致，而依當時之客觀情形並無不能注意之情
      事，潘泰佑卻疏於注意及此，足見潘泰佑就本件事故與有
      過失甚明。本院斟酌本件事故發生時雙方各項情狀，認本
      件事故之發生，被告、潘泰佑應各負擔50％之過失責任。
      　
（二）原告得請求賠償之金額若干？　　　
　　1.按負損害賠償責任者，除法律另有規定或契約另有訂定外
      ，應回復他方損害發生前之原狀。第1項情形，債權人得
      請求支付回復原狀所必要之費用，以代回復原狀，民法第
      213條第1、3項定有明文。又所謂必要修復費用，如修理
      材料以新品換舊品時，應予折舊（最高法院77年度第9次
      民事庭會議決議參照）。　
　　2.經查，系爭車輛修理費用為47,423元（工資10,930元、烤
      漆35,113元、零件1,380元），有估價單及統一發票等件
      可證（見本院卷第10至13頁）。而觀諸原告提出之維修估
      價單所載維修之項目、位置皆與系爭車輛擦撞位置有關，
      然本件事故係兩車會車造成擦撞，審酌兩車會車時速度不
      快，擦撞之力道非鉅，復參卷附系爭車輛受損照片(見本
      院卷第67至68頁)，系爭車輛僅有烤漆剝落(見本院卷第67
      頁)，應無拆裝或更換維修估價單上所載編號10至13號項
      目(超音波感測器、後保桿支架、左後輪弧飾板、後保桿
      蓋)之必要，是此部分拆裝或更換之工資費用（合計7,280
      元），與被告之行為不具因果關係，此部分之請求應屬無
      據。　
　　3.另依行政院所頒之固定資產耐用年數表及固定資產折舊率
      表之規定，自用小客車折舊年限為5年，依定率遞減折舊
      率為1000分之369，且其最後1年之折舊額，加歷年折舊累
      計額，其總和不得超過該資產成本原額之9/10。查，系爭
      車輛工資費用於扣除上開拆裝費用後為3,650元（計算式
      ：10,930－7,280＝3,650元），而系爭車輛於108年3月出廠
      ，有行車執照附卷可參(見本院卷第5頁)，距本件事故發
      生日即109年1月19日已使用11月，則零件扣除折舊後之修
      復費用估定為913元（詳如附表之計算式），加計上開工
      資、烤漆費用後，系爭車輛損壞修復之必要費用應為39,6
      76元（計算式：913＋3,650＋35,113＝39,676元）。上開金
      額再乘以上開過失比例後，原告得主張被告應負損害賠償
      責任之金額，即以19,838元始為可採（計算式：39,676元
      ×50％＝19,838元）。原告逾此金額之請求，應予駁回。
中　　華　　民　　國　　111 　年　　5 　　月　　17　　日
                  中壢簡易庭      法  官  張博鈞
以上為正本係照原本作成。
如不服本判決，應於送達後20日內，向本院提出上訴狀並表明上
訴理由，如於本判決宣示後送達前提起上訴者，應於判決送達後
20日內補提上訴理由書（須附繕本）。
如委任律師提起上訴者，應一併繳納上訴審裁判費。
中　　華　　民　　國　　111 　年　　5 　　月　　17　　日
                                  書記官  張季容
附錄：
一、民事訴訟法第436條之24第2項：
    對於小額程序之第一審裁判上訴或抗告，非以其違背法令為
    理由，不得為之。
二、民事訴訟法第436條之25：
    上訴狀內應記載上訴理由，表明下列各款事項：
    （一）原判決所違背之法令及其具體內容。
    （二）依訴訟資料可認為原判決有違背法令之具體事實。
三、民事訴訟法第471 條第1 項：（依同法第436 條之32第2 項
    規定於小額事件之上訴程式準用之）上訴狀內未表明上訴理
    由者，上訴人應於提起上訴後20日內，提出理由書於原第二
    審法院；未提出者，毌庸命其補正，由原第二審法院以裁定
    駁回之。 
附表：
----- 折舊時間           金額 第1年折舊值        1,380×0.369×(11/12)=467 第1年折舊後價值    1,380-467=913